臺灣台中地方法院民事判決　九十一年度婚字第二五八號
　　原　　　告　甲○○
　　被　　　告　乙○○
右當事人間請求履行同居事件，本院判決如左：
    主      文
被告應與原告同居。
訴訟費用由被告負擔。
    事      實
甲、原告方面：
  一、聲明：如主文所示。
  二、陳述：兩造於民國七十四年十一月十三日結婚，婚後夫妻關係尚可，並育有二
      子，惟自九十年以後，夫妻常因細故爭吵，於九十年二月初，兩造又為細故爭
      吵，爭吵後被告即不告而別，置原告於不顧，拒與原告履行同居生活，爰依民
      法第一千零一條前段規定請求被告應與原告同居。
  三、證據：提出戶籍謄本一份，並聲請訊問證人廖石枝。
乙、被告方面：
  一、聲明：駁回原告之訴。
  二、陳述：與原告結婚一年多，原告即有外遇，且原告不拿家用給伊，兩造確因感
      情之問題常常爭吵，原告均是晚上和伊吵架，長期以言語刺激，使伊無法睡覺
      ，伊覺壓力很大，九十年二月初兩造大吵一架伊即離家回娘家居住，但現在未
      住在娘家，且未讓娘家之人知道伊在哪裡，伊現在身體狀況不好，希望養好病
      後再回去。
  三、証據：提出診斷証明書一份為証。
    理　　　由
一、原告主張兩造於七十四年十一月十三日結婚，婚後被告於九十年二月初與原告因
    細故發生爭吵後即離家出走，迄今拒與原告履行同居生活，違背同居義務，爰依
    民法第一千零一條前段之規定，求為命被告應與原告同居之判決。被告則辯稱伊
    現居住在外， 身體狀況不好，希望養好病後再回去云云。
二、查兩造於七十四年十一月十三日結婚，現婚姻關係仍存續中，而被告自九十年二
    月初即離開兩造住所，迄未與原告同居事實，業據原告提出戶籍謄本一份為證，
    並經證人廖石枝即原告之父親到庭證稱：「我和兒子（原告）同住，當天早上他
    們鬥嘴，沒想到她一出去就沒有再回來，我們有去她娘家找過四次，她母親都說
    不知道，到現在她都沒有回來。」，且為被告所不爭執，自堪信原告主張為真實
    。
三、按夫妻互負同居之義務，但有不能同居之正當理由者，不在此限，民法第一千零
    一條定有明文。故夫妻互負同居之義務，在婚姻關係存續中，若非有正當理由，
    即不得由一造拒絕同居，是本件所應審究者，實為被告是否有不能同居之正當理
    由？經查，被告雖辯稱伊現在居住在外，身體狀況不好，希望養好病後再回去云
    云，固據伊提出診斷証明書一紙為証，惟該診斷証明書係記載重度憂鬱症、創傷
    後壓力，而被告未提出具體事證証明伊之上述病症確係因原告而造成，供本院審
    酌伊是否有不能同居之正當理由，而夫妻本應以誠摯互愛為基礎，並相互尊重諒
    解，且應互相協力保持共同生活之圓滿及幸福，而婚姻生活之幸福圓滿，尤須兩
    造同居一處為前提，被告實不得任意免除同居之義務。被告辯稱須待養好病後始
    返家，惟觀被告離家迄今已一年餘，若確如被告所言伊之精神壓力係源自原告，
    被告實應正視兩造之婚姻應謀如何之方式解決，而非一昧消極逃避，現兩造婚姻
    關係既仍存續中，自實難認為被告之上開辯稱即為不能同居之正當理由，是被告
    之辯稱，自不足採。從而，原告依民法第一千零零一條前段規定請求被告履行同
    居之義務，即屬有據，應予准許。
四、據上論結，本件原告之訴為有理由，依民事訴訟法第七十八條，判決如主文。
中　　　華　　　民　　　國　　九十一　　年　　　六　　　月　　二十四　　日
                                臺灣臺中地方法院家事法庭
~B法　　　官　涂秀玲
右為正本係照原本作成
如對本判決上訴應於判決送達後廿日向本院提出上訴狀
中　　　華　　　民　　　國　　九十一　　年　　　六　　　月　　二十五　　日
~B法院書記官
